---
title: "Produção de Ovos no Brasil"
author: "Lara Angelina"
format: html
---

## PRODUÇÃO DE OVOS NO BRASIL POR ESTADOS

A produção de ovos é uma atividade importante no Brasil, presente em vários estados e responsável por abastecer grande parte do consumo interno. Alguns estados produzem mais do que outros, e essa diferença pode ser melhor entendida com o uso de mapas. Neste trabalho, foi elaborado um mapa que mostra a quantidade de ovos produzidos em cada Unidade da Federação. Os dados utilizados são do IBGE, obtidos através do sistema SIDRA. O objetivo é facilitar a visualização das diferenças de produção entre os estados, tornando a análise mais simples e clara.

## DESENVOLVIMENTO DO MAPA

Pacotes necessários para o desenvolvimento do mapa :

```{r message=FALSE , warning=FALSE}
library(sidrar)
library(geobr)
library(dplyr)
library(sf)
library(ggplot2)
```

Coletas dos Dados\
Fonte : SIDRA/IBGE

```{r message=FALSE,warning=FALSE}
dados <- get_sidra(api = "/t/915/n3/all/v/29/p/last%201/c12716/115236")
```

Verificação das colunas

```{r message=FALSE , warning=FALSE ,results='hide'}
names(dados)
```

Seleção das variáveis relevantes

```{r message=FALSE,warning=FALSE}
dados <- dados %>% select(`Unidade de Medida (Código)`, `Unidade da Federação (Código)`, Valor , `Trimestre (Código)`)
```

Ajuste do tipo de dado

```{r message=FALSE,warning=FALSE}
dados$`Unidade da Federação (Código)`<- as.numeric(dados$`Unidade da Federação (Código)`)
```

Carregamento do Mapa

```{r message=FALSE,warning=FALSE}
mapa<-read_state(code_state = "all" , year = 2020 )
```

Junção dos dados com o mapa

```{r message=FALSE,warning=FALSE}
mapa_final <- left_join(mapa,dados, by = c("code_state" = "Unidade da Federação (Código)"))
```

Construção do mapa

```{r message=FALSE,warning=FALSE}
ggplot(mapa_final) + geom_sf(aes(fill = Valor) , color = "white") + geom_sf_text(aes(label = abbrev_state) , size = 2,  fontface = "bold") + scale_fill_viridis_c(option = "plasma" , direction = -1 , name = "Mil Dúzias",labels = scales::comma ,na.value = "gray90" ) + theme_void() + labs(title = "Quantidades de Ovos Produzidos por Unidade da Federação" ,  subtitle = "Brasil - último trimestre disponível (SIDRA/IBGE) ",  fill = "Mil dúzias") + labs(caption = "UFs em cinza: sem dados disponíveis") 
```

## ANÁLISE

Observa-se maior concentração da produção nas regiões Sul e Sudeste, com destaque para estados como São Paulo e Paraná. Essas regiões apresentam maior desenvolvimento na atividade avícola, o que contribui para os altos níveis de produção.
